臺灣臺北地方法院刑事判決　　　　　　　 94年度訴字第451號
　　公　訴　人　臺灣臺北地方法院檢察署檢察官
　　被　　　告　丙○○
　　選任辯護人　趙元昊律師
　　　　　　　　許瑞榮律師
上列被告因偽造文書等案件，經檢察官提起公訴（93年度偵字第
13997號），本院判決如下：
    主  文
丙○○連續行使偽造私文書，足以生損害於他人，處有期徒刑陸
月，如易科罰金以佰元折算壹日。
    事  實
一、丙○○與乙○○係朋友關係，因乙○○未在國內無法親自辦
    理證券交易之開戶手續，遂由乙○○委託其妹甲○○（原名
    李瀅瀅）攜其本人身分證及印章，並由丙○○陪同甲○○前
    往位於臺北市○○路○段267號3-4樓之中信證券股份有限公
    司信義分公司（以下簡稱中信證券信義分公司）開立乙○○
    之證券交易帳戶（帳號為000000-0號）、期貨交易帳戶（帳
    號為0000000號）、活期儲蓄存款帳戶（帳號為00000000000
    0號）及填寫授權書，而委託丙○○代為處理乙○○前開帳
    戶內股票交易事務，丙○○明知乙○○為上開證券及期貨交
    易帳戶之資金調度所需，而同意由丙○○預先蓋用印鑑於上
    開活儲帳戶之空白取款條以供使用，詎丙○○竟逾越乙○○
    之授權範圍，並基於意圖為自己不法之所有及行使偽造私文
    書之概括犯意，未經真正名義人乙○○之同意，先後於如附
    表一所示之時間，連續於前開業已蓋用「乙○○」印文之空
    白取款單上填寫如附表一所示之提領金額及提領日期，藉以
    表示確係由真正名義人所立具之意，復持上開偽造之提款憑
    證向中信證券信義分公司之承辦人員辦理乙○○所有之中國
    信託商業銀行總行營業部之帳號為000000000000號帳戶內存
    款之提領手續而行使之，並將部分款項分別轉帳匯入其所有
    之如附表一所示之帳戶內而行使之（蓋用之印文、提領現金
    、轉帳之金額及帳戶詳如附表一所示），使該公司承辦人員
    陷於錯誤而分別交付如提款憑證上所載金額之款項，合計金
    額為新臺幣（下同）639000元，足以生損害於真正名義人及
    金融機關對於金融交易管理之正確性，得款後即將之供作非
    乙○○授權之地下期指交易。嗣因乙○○返國後查核其上開
    股票交易帳戶，經調閱上開活儲帳戶之對帳單，始得悉上情
    。
二、案經乙○○訴由臺灣臺北地方法院檢察署檢察官偵查起訴。
    理  由
一、訊據被告丙○○固不否認確有提領如附表一所示之款項以供
    地下期指交易使用之事實，然矢口否認有何公訴意旨所稱之
    行使偽造私文書及詐欺取財犯行，辯稱：上開地下期指交易
    均經告訴人乙○○之同意云云。經查：前揭犯罪事實，業據
    告訴人乙○○於偵審中指訴歷歷，並有告訴人乙○○所提供
    之上開帳戶對帳單及中國信託商業銀行94年5月5日中信銀作
    業00000000006號函所檢附之如附表一所示之取款憑條影本
    在卷可稽。又告訴人乙○○所有之上開銀行帳戶，除如附表
    一、二所示之現金提款及轉帳交易外，尚曾於92年6月23 日
    辦理轉帳支出，並於92年6月24日為現金之存提行為，此有
    告訴人乙○○所提出之對帳單一份附卷可參，而該92年6 月
    23日及92年6月24日之交易行為，亦為告訴人乙○○所不否
    認；然告訴人乙○○自91年11月25日出境，迄至92年11月11
    日始入境，此有其出入境紀錄二紙在卷可參；徵諸告訴人乙○○於本院94年9月8日審理中證稱：「（問：代客操作的範
    圍多廣？）買賣都同意，就是我帳戶裡面的股票，被告都可
    以去做變動，而且是由被告的意思決定如何變動，不用事先
    告知我要買賣哪一支股票，被告一直強調他與蔡美鳳之間的
    關係，我認為他們應該不會亂搞。」、「（問：你概括授權
    代客操作情形下，股票買賣及資金流動，銀行及證券的存摺
    如何去登錄或取款？）買賣的時候，證券公司會直接從銀行
    裡面扣款或是將錢存進去，但是如果買股票而帳戶的錢不夠
    時，如果要以現金補足銀行帳戶的錢就須要用存摺存入，另
    外如果需要提款時也需要存摺。」等語，而證人甲○○於偵
    審中亦證稱告訴人乙○○之印鑑確由其保管中，且自開戶迄
    今未曾取得告訴人乙○○所有之上開銀行帳戶存摺等語，足
    見被告丙○○所稱經告訴人乙○○授權而預先蓋用印鑑於上
    開活儲帳戶之空白取款條以提領上開帳戶內款項供作股票及
    期貨交易所用乙情，應屬可採。然被告丙○○所稱經告訴人
    乙○○同意從事地下期指交易乙節，業經告訴人乙○○否認
    在卷，而被告丙○○迄今亦未能提出相關資料以實其說；況
    被告丙○○於92年11月14日曾出具承諾書同意賠償告訴人乙○○749000元，此有承諾書影本一紙在卷可參，徵諸被告丙○○於93年11月29日偵查中自承上開賠償之款項係屬地下期
    指交易部分，足見被告丙○○前開所辯，要屬事後卸責之詞
    ，不足採信。又被告丙○○明知告訴人乙○○並未授權從事
    地下期指交易，復逾越授權範圍將經告訴人乙○○同意而預
    先蓋用印文之空白取款條填載完成以提領款項，是其所為自
    屬偽造文書之行為；又其將所領得之款項從事授權範圍外之
    事務，自難謂無不法所有之意圖。本件事證明確，被告丙○○之犯行洵堪認定，應予依法論科。
二、按銀行為便利存款人取款而印好任人索取填寫之取款憑條，
    非可流通市面得以自由轉讓，係屬私文書之一種，最高法院
    49年度臺上字第1409號著有判例可資參照。核被告丙○○上
    開行為，係犯刑法第216條、第210條之行使偽造私文書罪及
    第339條第1項之詐欺取財罪。又其盜用「乙○○」印文之行
    為，均為偽造私文書之階段行為，而偽造私文書之低度行為
    ，復為行使之高度行為所吸收，均不另論罪。又其先後多次
    行使偽造私文書及詐欺取財犯行，時間緊接，方法相同，觸
    犯構成要件相同之罪名，顯係基於概括犯意而為之，均為連
    續犯，應依刑法第56條之規定論以一罪，並均依法加重其刑
    。又其所犯上開行使偽造文書及詐欺取財罪間，有方法結果
    之牽連關係，為牽連犯，應從一重論以連續行使偽造私文書
    罪。爰審酌被告丙○○雖未曾受有期徒刑以上刑之宣告，此
    有臺灣高等法院被告前案紀錄表一份在卷可稽，然其以盜用
    印文之方式冒用他人名義領取款項，影響真正名義人之權益
    ，惟於犯後尚能坦承犯行，及其品行、犯罪之動機、目的、
    手段、智識程度、犯罪所生之損害及所得利益等一切情狀，
    量處如主文所示之刑，並諭知易科罰金之折算標準。
三、又如附表一所示之印文，係屬盜用之印文，並非偽造之印文
    ，爰均不另為沒收之諭知。
四、公訴意旨另以：被告丙○○與告訴人乙○○係朋友關係，因
    告訴人乙○○於91年11月25日至92年11月11日出國，故告訴
    人乙○○於92年6月17日請其妹妹甲○○攜帶其本人身分證
    及印章，並由被告丙○○陪同甲○○前往中信證券信義分公
    司開立告訴人乙○○之證券帳戶、活期儲蓄存款帳戶及填寫
    授權書，委任被告丙○○代為處理告訴人乙○○在前開帳戶
    內股票交易買賣事務，告訴人乙○○隨即於92年6月18日、2
    0日將其原於富邦證券中興分公司之市價約333萬2100元之燁
    輝、旺宏、宏璟及亞翔等股票全數移轉至上開中信證券帳戶
    內，由被告丙○○買賣操作，被告丙○○則將上開帳戶之股
    票下單給在中信證券信義分公司任職營業員之丁○○（另為
    不起訴處分）處理買賣交割事宜，詎被告丙○○基於行使偽
    造文書及意圖為自己不法所有之概括犯意，於6月17日開戶
    當天，趁甲○○疏未注意之際，擅自盜蓋告訴人乙○○之印
    鑑章在空白中信證券活儲取款憑條上，即於如附表二所示之
    時間，未經告訴人乙○○之授權同意，盜用「乙○○」印文
    後，偽造告訴人乙○○名義之取款憑條，於附表二所示時間
    、偽填提款金額，持向中信證券之櫃檯人員行提領現金或轉
    帳行使，使中信證券信義分公司不知情之行員陷於錯誤，先
    後將上開帳戶內股票交易款項共計580218元以轉入如附表二
    所示之他人帳戶供己週轉花用，致生損害於告訴人乙○○及
    中信證券信義分公司。嗣於告訴人乙○○回國後親自向中信
    證券信義分公司查閱其帳戶內股票交易情形，且與被告丙○○對帳後，始查悉上情。因認被告丙○○上開行為亦涉有刑
    法第216條、第210條之行使偽造私文書罪及第339條第1項之
    詐欺取財罪嫌。按被告未經審判證明有罪確定前，推定其為
    無罪；又犯罪事實應依證據認定之，無證據不得認定其犯罪
    事實；又不能證明被告犯罪者，應諭知無罪之判決，刑事訴
    訟法第154條第1項、第2項及第301條第1項分別定有明文。
    又被害人所述被害情形如無瑕疵可指，而就其他方面調查又
    與事實相符，其供述始足據為判決之基礎；且告訴人之告訴
    ，係以使被告受刑事訴追為目的，是其陳述是否與事實相符
    ，仍應調查其他證據以資審認（最高法院32年度上字第657
    號、52年度臺上字第1300號判例參照）。況刑事訴訟法第
    161條第1項亦規定，檢察官就被告犯罪事實，應負舉證責任
    ，並指出證明之方法，是檢察官對於起訴之犯罪事實，應負
    提出證據及說服之實質舉證責任，倘其所提出之證據，不足
    為被告有罪之積極證明，或其指出證明之方法，無從說服法
    院以形成被告有罪之心證，基於無罪推定之原則，自應為被
    告無罪判決之諭知，最高法院92年度臺上字第128號著有判
    例可資參照。公訴意旨認被告丙○○就上開行為亦涉有刑法
    第216條、第210條及第339條第1項之犯行，無非係以：前揭
    犯罪事實，業據告訴人乙○○於偵審中指訴歷歷，復經證人
    甲○○於偵查中證述在卷，且有如附表二所示之中國信託商
    業銀行取款條影本在卷可稽為其主要論據。訊據被告丙○○
    固不否認確有自告訴人乙○○之前開帳戶內提領如附表二所
    示之款項轉帳匯入如附表二所示之他人帳戶內等事實，惟堅
    詞否認有何公訴意旨所稱之行使偽造私文書及詐欺取財犯行
    ，辯稱：如附表二所示之款項係為告訴人乙○○股票交易之
    補額及支付期貨交易保證金所用，並均事先以電話告知告訴
    人乙○○等語。經查：告訴人乙○○分別與中信證券股份有
    限公司及中信期貨經紀股份有限公司簽立開戶契約書以從事
    股票及期貨交易，並委任被告丙○○代為處理前開股票及期
    貨交易事務等情，業經被告丙○○供明在卷，且有告訴人乙○○親簽之開戶資料及授權書等影本在卷可參；又被告丙○○經告訴人乙○○之授權而預先蓋用印鑑於上開活儲帳戶之
    空白取款條，以提領上開帳戶內款項供作股票及期貨交易所
    用乙情，已如前述，而如附表二所示之款項係為告訴人乙○○股票交易之補額及支付期貨交易保證金所用乙情，業據被
    告丙○○於本院審理中供述在卷，核與證人丁○○於本院審
    理中證述之情節大致相符，足認被告丙○○辯稱上開附表二
    款項係供告訴人乙○○之股票及期貨交易所用，應非虛言。
    是被告丙○○所涉如附表二所示之行使偽造私文書及詐欺取
    財犯行，尚屬無從證明。此外，復查無其他積極證據足認被
    告丙○○有何如附表二所示之行使偽造私文書及詐欺取財犯
    行，本應就此部分犯行為無罪之諭知，惟公訴意旨認此部分
    犯行與前揭論罪科刑之部分，有連續犯之裁判上一罪關係，
    爰不另為無罪之諭知。
據上論斷，應依刑事訴訟法第273條之1第1項、第299條第1項前
段，刑法第56條、第216條、第210條、第339條第1項、第55條、
第41條第1項，罰金罰鍰提高標準條例第1條前段、第2條，判決
如主文。
本案經檢察官李鴻維到庭執行職務。
中　　華　　民　　國　　94　　年　　9 　　月　　29　　日
　　　　　　　　　臺灣臺北地方法院刑事第十五庭
                        審判長法  官  周祖民
                              法　官  吳麗英
                              法  官  黃雅君
上正本證明與原本無異。
如不服本判決，應於判決送達後10日內向本院提出上訴狀（應抄
附繕本）。告訴人或被害人如對於本判決不服者，應具備理由請
求檢察官上訴，其上訴期間之計算係以檢察官收受判決正本之日
期為準。
                              書記官  陳麗津
中　　華　　民　　國　　94　　年　　9 　　月　　30　　日
附錄本案論罪科刑法條：
中華民國刑法第210條
偽造、變造私文書，足以生損害於公眾或他人者，處 5 年以下有
期徒刑。
中華民國刑法第216條
行使第 210 條至第 215 條之文書者，依偽造、變造文書或登載
不實事項或使登載不實事項之規定處斷。
中華民國刑法第339條第1項
意圖為自己或第三人不法之所有，以詐術使人將本人或第三人之
物交付者，處5年以下有期徒刑、拘役或科或併科1千元以下罰金
。
附表一：
┌───┬────┬────┬────────┬────────┐
│編  號│日    期│金    額│ 犯  罪  手  法 │   盜用之印文   │
├───┼────┼────┼────────┼────────┤
│一    │92.06.25│35000   │自乙○○所有之中│「乙○○」之印文│
│      │        │        │國信託商業銀行總│1枚             │
│      │        │        │行營業部帳戶（帳│                │
│      │        │        │號000000000000）│                │
│      │        │        │提領現金35000元 │                │
│      │        │        │以供己用        │                │
├───┼────┼────┼────────┼────────┤
│二    │92.06.26│70000   │自乙○○所有之中│「乙○○」之印文│
│      │        │        │國信託商業銀行總│1枚             │
│      │        │        │行營業部帳戶（帳│                │
│      │        │        │號000000000000）│                │
│      │        │        │提領現金70000元 │                │
│      │        │        │以供己用        │                │
├───┼────┼────┼────────┼────────┤
│三    │92.07.07│40000   │自乙○○所有之中│「乙○○」之印文│
│      │        │        │國信託商業銀行總│1枚             │
│      │        │        │行營業部帳戶（帳│                │
│      │        │        │號000000000000）│                │
│      │        │        │提領現金40000元 │                │
│      │        │        │轉帳匯入丙○○所│                │
│      │        │        │有之帳戶（帳號01│                │
│      │        │        │0000000000）    │                │
├───┼────┼────┼────────┼────────┤
│四    │92.07.09│10000   │自乙○○所有之中│「乙○○」之印文│
│      │        │        │國信託商業銀行總│1枚             │
│      │        │        │行營業部帳戶（帳│                │
│      │        │        │號000000000000）│                │
│      │        │        │提領現金10000元 │                │
│      │        │        │以供己用        │                │
├───┼────┼────┼────────┼────────┤
│五    │92.07.10│10000   │自乙○○所有之中│「乙○○」之印文│
│      │        │        │國信託商業銀行總│1枚             │
│      │        │        │行營業部帳戶（帳│                │
│      │        │        │號000000000000）│                │
│      │        │        │提領現金10000元 │                │
│      │        │        │轉帳匯入丙○○所│                │
│      │        │        │有之帳戶（帳號01│                │
│      │        │        │0000000000）    │                │
├───┼────┼────┼────────┼────────┤
│六    │92.07.14│20000   │自乙○○所有之中│「乙○○」之印文│
│      │        │        │國信託商業銀行總│1枚             │
│      │        │        │行營業部帳戶（帳│                │
│      │        │        │號000000000000）│                │
│      │        │        │提領現金20000元 │                │
│      │        │        │轉帳匯入丙○○所│                │
│      │        │        │有之帳戶（帳號01│                │
│      │        │        │0000000000）    │                │
├───┼────┼────┼────────┼────────┤
│七    │92.07.16│10000   │自乙○○所有之中│「乙○○」之印文│
│      │        │        │國信託商業銀行總│1枚             │
│      │        │        │行營業部帳戶（帳│                │
│      │        │        │號000000000000）│                │
│      │        │        │提領現金10000元 │                │
│      │        │        │轉帳匯入丙○○所│                │
│      │        │        │有之帳戶（帳號01│                │
│      │        │        │0000000000）    │                │
├───┼────┼────┼────────┼────────┤
│八    │92.07.16│10000   │自乙○○所有之中│「乙○○」之印文│
│      │        │        │國信託商業銀行總│1枚             │
│      │        │        │行營業部帳戶（帳│                │
│      │        │        │號000000000000）│                │
│      │        │        │提領現金10000元 │                │
│      │        │        │轉帳匯入丙○○所│                │
│      │        │        │有之帳戶（帳號01│                │
│      │        │        │0000000000）    │                │
├───┼────┼────┼────────┼────────┤
│九    │92.07.18│50000   │自乙○○所有之中│「乙○○」之印文│
│      │        │        │國信託商業銀行總│1枚             │
│      │        │        │行營業部帳戶（帳│                │
│      │        │        │號000000000000）│                │
│      │        │        │提領現金50000元 │                │
│      │        │        │轉帳匯入丙○○所│                │
│      │        │        │有之帳戶（帳號01│                │
│      │        │        │0000000000）    │                │
├───┼────┼────┼────────┼────────┤
│一    │92.07.21│10000   │自乙○○所有之中│「乙○○」之印文│
│０    │        │        │國信託商業銀行總│1枚             │
│      │        │        │行營業部帳戶（帳│                │
│      │        │        │號000000000000）│                │
│      │        │        │提領現金10000元 │                │
│      │        │        │轉帳匯入丙○○所│                │
│      │        │        │有之帳戶（帳號01│                │
│      │        │        │0000000000）    │                │
├───┼────┼────┼────────┼────────┤
│一    │92.07.28│150000  │自乙○○所有之中│「乙○○」之印文│
│一    │        │        │國信託商業銀行總│1枚             │
│      │        │        │行營業部帳戶（帳│                │
│      │        │        │號000000000000）│                │
│      │        │        │提領現金150000元│                │
│      │        │        │轉帳匯入丙○○所│                │
│      │        │        │有之帳戶（帳號01│                │
│      │        │        │0000000000）    │                │
├───┼────┼────┼────────┼────────┤
│一    │92.07.31│39000   │自乙○○所有之中│「乙○○」之印文│
│二    │        │        │國信託商業銀行總│1枚             │
│      │        │        │行營業部帳戶（帳│                │
│      │        │        │號000000000000）│                │
│      │        │        │提領現金39000元 │                │
│      │        │        │轉帳匯入不知情之│                │
│      │        │        │杜嘉程所有之中國│                │
│      │        │        │信託商業銀行總行│                │
│      │        │        │營業部帳戶（帳號│                │
│      │        │        │000000000000）  │                │
├───┼────┼────┼────────┼────────┤
│一    │92.08.07│25000   │自乙○○所有之中│「乙○○」之印文│
│三    │        │        │國信託商業銀行總│1枚             │
│      │        │        │行營業部帳戶（帳│                │
│      │        │        │號000000000000）│                │
│      │        │        │提領現金25000元 │                │
│      │        │        │轉帳匯入丙○○所│                │
│      │        │        │有之帳戶（帳號01│                │
│      │        │        │0000000000）    │                │
├───┼────┼────┼────────┼────────┤
│一    │92.08.12│50000   │自乙○○所有之中│「乙○○」之印文│
│四    │        │        │國信託商業銀行總│1枚             │
│      │        │        │行營業部帳戶（帳│                │
│      │        │        │號000000000000）│                │
│      │        │        │提領現金50000元 │                │
│      │        │        │轉帳匯入丙○○所│                │
│      │        │        │有之帳戶（帳號01│                │
│      │        │        │0000000000）    │                │
├───┼────┼────┼────────┼────────┤
│一    │92.08.15│50000   │自乙○○所有之中│「乙○○」之印文│
│五    │        │        │國信託商業銀行總│1枚             │
│      │        │        │行營業部帳戶（帳│                │
│      │        │        │號000000000000）│                │
│      │        │        │提領現金25000元 │                │
│      │        │        │轉帳匯入丙○○所│                │
│      │        │        │有之帳戶（帳號01│                │
│      │        │        │0000000000）    │                │
├───┼────┼────┼────────┼────────┤
│一    │92.09.02│10000   │自乙○○所有之中│「乙○○」之印文│
│六    │        │        │國信託商業銀行總│1枚             │
│      │        │        │行營業部帳戶（帳│                │
│      │        │        │號000000000000）│                │
│      │        │        │提領現金10000元 │                │
│      │        │        │轉帳匯入丙○○所│                │
│      │        │        │有之帳戶（帳號01│                │
│      │        │        │0000000000）    │                │
├───┼────┼────┼────────┼────────┤
│一    │92.09.04│50000   │自乙○○所有之中│「乙○○」之印文│
│七    │        │        │國信託商業銀行總│1枚             │
│      │        │        │行營業部帳戶（帳│                │
│      │        │        │號000000000000）│                │
│      │        │        │提領現金50000元 │                │
│      │        │        │轉帳匯入丙○○所│                │
│      │        │        │有之帳戶（帳號01│                │
│      │        │        │0000000000）    │                │
└───┴────┴────┴────────┴────────┘
            合計：639000元
附表二：
┌───┬────┬────┬────────┬────────┐
│編  號│日    期│金    額│ 犯  罪  手  法 │   蓋用之印文   │
├───┼────┼────┼────────┼────────┤
│一    │92.07.03│14000   │自乙○○所有之中│「乙○○」之印文│
│      │        │        │國信託商業銀行總│1枚             │
│      │        │        │行營業部帳戶（帳│                │
│      │        │        │號000000000000）│                │
│      │        │        │提領現金14000元 │                │
│      │        │        │轉帳匯入不知情之│                │
│      │        │        │蕭敏所有之中國信│                │
│      │        │        │託商業銀行總行營│                │
│      │        │        │業部帳戶（帳號90│                │
│      │        │        │0000000000）    │                │
├───┼────┼────┼────────┼────────┤
│二    │92.07.31│60000   │自乙○○所有之中│「乙○○」之印文│
│      │        │        │國信託商業銀行總│1枚             │
│      │        │        │行營業部帳戶（帳│                │
│      │        │        │號000000000000）│                │
│      │        │        │提領現金60000元 │                │
│      │        │        │轉帳匯入不知情之│                │
│      │        │        │丁○○所有之中國│                │
│      │        │        │信託商業銀行總行│                │
│      │        │        │營業部帳戶（帳號│                │
│      │        │        │000000000000）  │                │
├───┼────┼────┼────────┼────────┤
│三    │92.08.11│32200   │自乙○○所有之中│「乙○○」之印文│
│      │        │        │國信託商業銀行總│1枚             │
│      │        │        │行營業部帳戶（帳│                │
│      │        │        │號000000000000）│                │
│      │        │        │提領現金32200元 │                │
│      │        │        │轉帳匯入不知情之│                │
│      │        │        │丁○○所有之中國│                │
│      │        │        │信託商業銀行總行│                │
│      │        │        │營業部帳戶（帳號│                │
│      │        │        │000000000000）  │                │
├───┼────┼────┼────────┼────────┤
│四    │92.08.15│374000  │自乙○○所有之中│「乙○○」之印文│
│      │        │        │國信託商業銀行總│1枚             │
│      │        │        │行營業部帳戶（帳│                │
│      │        │        │號000000000000）│                │
│      │        │        │提領現金374000元│                │
│      │        │        │轉帳匯入不知情之│                │
│      │        │        │陳東榮所有之帳戶│                │
│      │        │        │（帳號0000000000│                │
│      │        │        │01）            │                │
├───┼────┼────┼────────┼────────┤
│五    │92.09.01│100018  │自乙○○所有之中│「乙○○」之印文│
│      │        │        │國信託商業銀行總│1枚             │
│      │        │        │行營業部帳戶（帳│                │
│      │        │        │號000000000000）│                │
│      │        │        │提領現金100018元│                │
│      │        │        │轉帳匯入不知情之│                │
│      │        │        │丁○○所有之中國│                │
│      │        │        │信託商業銀行總行│                │
│      │        │        │營業部帳戶（帳號│                │
│      │        │        │000000000000）  │                │
└───┴────┴────┴────────┴────────┘
            合計：580218元
